【裁判字號】    88,自,444
【裁判日期】    890107
【裁判案由】    傷害
【裁判全文】
臺灣高雄地方法院刑事判決                          八十八年度自字第四四四號
    自  訴  人  乙○○
    被      告  丁○○
                丙○○○
右列被告等因傷害案件，經自訴人提起自訴，本院判決如左：
    主  文
丁○○、丙○○○均無罪。
    理  由
一、自訴意旨略以：自訴人乙○○於民國八十八年二月二十四日上午十時三十分許騎
    乘機車行經高雄市苓雅區○○○路二四九號前，並將機車停放在二四九號與二五
    一號間之人行道上，因而觸怒被告丁○○，被告丁○○夥同被告丙○○○及其餘
    不詳姓名、年籍之男女共約四、五名，共同基於傷害之犯意聯絡，分持椅子、鋸
    子毆打自訴人，致自訴人受有傷害，因認被告等均涉犯刑法第二百七十七條第一
    項之傷害罪嫌。
二、惟按犯罪事實應依證據認定之，無證據不得推定其犯罪事實。不能證明被告犯罪
    者，應諭知無罪之判決，刑事訴訟法第一百五十四條、第三百零一條第一項分別
    定有明文。刑事訴訟法上所謂認定犯罪事實之證據，係指足以認定被告確有犯罪
    行為之積極證據而言，如未能發現相當證據或證據不足以證明，自不能以推測或
    擬制之方法，以為裁判基礎（最高法院二十九年上字第三一０五號及四十年台上
    字第八十六號判例參照）；又認定不利於被告之事實，須依積極證據，苟積極證
    據不足為不利被告之認定時，即應為有利於被告之認定，更不必有何有利之證據
    （最高法院三十年上字第八一六號判例參照），另告訴人之告訴，係以使被告受
    刑事訴追為目的，是其陳述是否與事實相符，仍應調查其他證據以資審認（最高
    法院五十二年台上字第一三００號判例參照）。
三、自訴人指被告等涉有傷害等犯行，無非以自訴人之指述及驗傷診斷書一紙，資為
    論罪之依據。
四、訊據被告丁○○、丙○○○均堅決否認有何傷害犯行，被告丁○○辯稱：當天伊
    站在路旁，自訴人走過來就拉伊領帶致伊倒地後，自訴人再用腳踢伊二下，伊未
    毆打自訴人等語；被告丙○○○則辯稱：伊未打自訴人，當時自訴人將被告丁○○之領帶拉下，使丁○○倒在地上，伊急忙送丁○○至阮綜合醫院掛急診，丁○○沒有打自訴人，自訴人當時沒有受傷等語。
五、經查：
（一）自訴人於本案在檢察官偵訊時（八十八年度偵字第一六九七八號）陳稱：我與
      丙○○○為了停車問題而爭執，丙○○○先持椅子打我，我兒子把丁○○叫出
      來後，丙○○○打我，我把椅子拉過來時，不小心把丁○○拉倒在地上，丁○○（倒地後）打我臉及臂部等語（偵卷第十九頁反面），惟自訴人於本院改稱
      ：伊於八十八年二月二十四日騎乘機車停在丁○○家門前紅磚道，丁○○叫人
      打伊等語（本院八十八年九月二日訊問筆錄），嗣後又改稱：因停車問題與丙○○○發生衝突，她拿鋸子有刀刃部分打我，我用手擋住，有流血等語（本院
      八十八年十一月九日訊問筆錄），自訴人就其與被告等發生爭執及被告等如何
      毆打伊之情節，前後指訴不一，而自訴人一再陳稱其所受之傷害係被告等以椅
      子及鋸子有刀刃部分所打傷，並提出照片二張為證，惟自訴人所受傷害係右下
      臂四×二公分瘀傷、右手背一×一公分瘀傷、左拇指一×一公分瘀傷、左無名
      指擦傷○．五×○．五公分等傷害，並無如鋸子之銳器所造成之刀傷，有其提
      出之驗傷診斷書附卷可證，則自訴人所指訴其受傷之情節，與其所提出之驗傷
      診斷書上所記載之傷勢即不相符，其指訴前後不一，且與事實不符，自不足採
      為不利於被告之證據。
（二）八十八年二月二十四日上午十時三十分許，自訴人在右揭成功一路二四九號前
      拉住丁○○之領帶致其倒地後，尚用腳踢丁○○，丁○○站起後左耳流血（自
      訴人被訴傷害丁○○部分由本院另案審理），丁○○並未毆打自訴人等情，業
      據證人黃怡惠、蘇崑成、甲○○分別於偵訊及本完審理中結證明確，而證人黃
      怡惠、蘇崑成、甲○○均未目睹丙○○○有毆打自訴人之犯行，益證被告等辯
      稱均未毆打自訴人，係自訴人毆打丁○○等語，洵非虛詞。又自訴人係於傷害
      丁○○後，經丁○○向臺灣高雄地方法院檢察署提出告訴，自訴人經臺灣高雄
      地方法院檢察署發布通緝後，於八十八年七月三日到案，得知丁○○對其提出
      告訴，隨即於同年七月五日對丁○○提出告訴，業經自訴人於自訴狀陳述明確
      ，被告等果於八十八年二月二十四日傷害自訴人，何以自訴人不立即或於相當
      時日提出告訴，遲至自訴人經通緝到案後，始對丁○○提出告訴，則其指訴更
      有偏頗之虞，而無從採信。
（三）綜上所述，自訴人之指訴既無其他佐證足以證明與事實相符，其提出之驗傷診
      斷書亦與其指訴受傷之情節不符，均無從據以認定被告等傷害犯行，而當時在
      場目睹之證人黃怡惠、蘇崑成、甲○○均未看見被告等毆打自訴人，此外，本
      院復查無其他確切之證據足資證明被告等有自訴人所訴之傷害犯行，不能證明
      被告等犯罪，自應為被告無罪之諭知。
據上論斷，應依刑事訴訟法第三百四十三條、第三百零一條第一項，判決如主文。
中      華      民      國      八十九      年      一      月    七    日
                                  臺灣高雄地方法院刑事第三庭
                                      法   官    涂裕洪
右為正本，係照原本作成，證明與原本無異。
如不服本判決，應於送達後十日內，向本院提出上訴狀。
                                      書記官     許麗珠
中      華      民      國      八十九    年      一      月    十一  日


司法院資訊處製作；財團法人民間司法改革基金會備份。
